臺灣新北地方法院刑事判決
109年度訴字第1361號
公  訴  人  臺灣新北地方檢察署檢察官
被      告  劉呈澤



                    （現另案於法務部○○○○○○○○○  執行中，暫寄押法務部○○○○○○○○○○○）
選任辯護人  王品懿律師
上列被告因違反毒品危害防制條例等案件，經檢察官提起公訴（
109 年度偵字第26063號、第30225號），本院判決如下：
    主  文
劉呈澤販賣第二級毒品，累犯，處有期徒刑參年貳月，扣案第二
級毒品甲基安非他命壹包（驗餘淨重零點伍貳零參公克，含包裝
袋壹只）沒收銷燬之，扣案之行動電話壹支（含門號0000000000
號SIM 卡壹張）沒收，未扣案之犯罪所得新臺幣參仟元沒收，如
全部或一部不能沒收或不宜執行沒收時，追徵其價額。又意圖為
自己不法之所有，以詐術使人將本人之物交付，累犯，處有期徒
刑捌月，未扣案之犯罪所得新臺幣伍佰元沒收，如全部或一部不
能沒收或不宜執行沒收時，追徵其價額，扣案行動電話壹支（含
門號0000000000號SIM 卡壹張）沒收。應執行有期徒刑參年陸月
。
    事  實
一、劉呈澤明知甲基安非他命為毒品危害防制條例第2 條第2 項
    第2 款所規定之第二級毒品，依法不得販賣，仍基於販賣甲
    基安非他命以牟利之犯意，於民國109 年5 月8 日下午3時1
    8分許，經李育修以其持用之行動電話，傳送訊息至劉呈澤
    所有之門號0000000000號行動電話，聯繫交易第二級毒品甲
    基安非他命事宜，雙方議定後，劉呈澤旋於同日下午3時18
    分許後之某時許，在李育修位於新北市○○區○○路000巷00號1
    2樓居所樓下，交付重量1公克之第二級毒品甲基安非他命予
    李育修，並向李育修收取新臺幣（下同）3,000元毒品對價
    ，而完成交易。嗣經警於109年7月16日下午2時許，在新北
    市○○區○○○路00巷00號前緝獲因另案通緝中之劉呈澤，復經
    附帶搜索後，扣得含有第二級毒品甲基安非他命成分之白色
    或透明晶體1包（驗餘淨重0.5203公克）。
二、劉呈澤於同年月26日下午2時31分許，經李育修以其持用之
    行動電話，撥打劉呈澤所有之上揭門號行動電話聯繫交易第
    二級毒品甲基安非他命事宜，雙方議定後，詎劉呈澤竟意圖
    為自己不法所有，基於詐欺取財之犯意，於通話後未久，在
    李育修上址居所樓下之OK便利商店前，以冰糖冒充甲基安非
    他命交付予李育修，致李育修陷於錯誤，而交付2,500元予
    劉呈澤。嗣經李育修施用後發覺遭騙，而質問劉呈澤，劉呈
    澤始坦承上情，並返還2,000元予李育修。
三、案經李育修訴由新北市政府警察局板橋分局移送臺灣新北地
    方檢察署檢察官偵查起訴。
    理  由
壹、證據能力：
一、有爭執部分：
    被告之辯護人以證人李育修於警詢中之證述，為審判外陳述
    ，無證據能力；於偵查中之證述，未經合法調查，無證據能
    力云云，惟查：
  ㈠按被告以外之人於偵查中向檢察官所為之陳述，除顯有不可
    信之情況者外，得為證據，刑事訴訟法第159 條之1 第2 項
    定有明文。此係因上開偵查中向檢察官所為之陳述雖仍為審
    判外之陳述，但立法者衡量刑事訴訟法規定檢察官代表國家
    偵查犯罪、實施公訴，依法有訊問被告、證人、鑑定人之權
    ，且實務運作時，偵查中檢察官向被告以外之人所取得之陳
    述，原則上均能遵守法律規定，不致違法取供，其可信性極
    高，為兼顧理論與實務為由，而對「被告以外之人於偵查中
    向檢察官所為之陳述」，例外規定除有顯不可信之情況者外
    ，得為證據。經查，證人李育修於偵查中所為之證述，業經
    具結，且無證據證明有受外力干擾及影響，並無顯不可信之
    情況，且被告與其辯護人均未指出有何顯不可信之情形存在
    ，依法自有證據能力。又本院復為保障被告對證人李育修之
    對質、詰問權，以證人身分請李育修依法具結後，由被告之
    辯護人詰問，並讓被告行使對質詰問權，已補足證人之調查
    程序，是其於檢察官偵查中具結所為之證述，自得作為證據
    。被告之辯護人主張上揭證人於偵查中之證述無證據能力云
    云，不足為採。
  ㈡至被告之辯護人主張證人李育修於警詢中證述無證據能力云
    云（見同上本院卷第117頁），因本院並未將此等證據引為
    不利於被告認定之證據，故對於此部分證據能力之有無，爰
    無庸審酌，附此敘明。
二、不爭執部分：
    按被告以外之人於審判外之陳述雖不符刑事訴訟法第159 條
    之1 至之4 規定，而經當事人於審判程序同意作為證據，法
    院審酌該言詞陳述或書面陳述作成時之情況認為適當者，亦
    得為證據；當事人、代理人或辯護人於法院調查證據時知有
    刑事訴訟法第159 條第1 項不得為證據之情形，而未於言詞
    辯論終結前聲明異議者，視為有前項之同意，同法第159 條
    之5 定有明文。立法意旨在於傳聞證據未經當事人之反對詰
    問予以核實，原則上先予排除。惟若當事人已放棄反對詰問
    權，於審判程序中表明同意該等傳聞證據可作為證據；或於
    言詞辯論終結前未聲明異議，基於尊重當事人對傳聞證據之
    處分權，及證據資料愈豐富，愈有助於真實發見之理念，且
    強化言詞辯論主義，使訴訟程序得以順暢進行，上開傳聞證
    據亦均具有證據能力。經查，除前開證據方法外，本判決下
    列所引用之被告以外之人於審判外之陳述，及卷內之文書證
    據、證物之證據，業經本院於審理中依法定程序調查，被告
    及其辯護人於本院準備程序中表示對證據能力沒有意見等語
    在卷（見同上本院卷第117頁），檢察官、被告及辯護人復
    於本院言詞辯論終結前均未聲明異議，本院審酌上開證據資
    料製作時之情況，尚無違法不當及證明力明顯過低之瑕疵，
    並審酌前揭文書證據、證物並非公務員違背法定程序所取得
    ，亦無顯有不可信之情況，認為以之作為證據應屬適當，爰
    依刑事訴訟法第158條之4反面解釋及第159條之4、第159條
    之5規定，認前揭證據資料均有證據能力。
貳、認定犯罪事實所憑之證據及理由：
一、訊據被告固坦承有事實欄二所示詐欺取財之犯行；其手機門
    號為0000000000號，本案卷內109年5月8日、同年月26日之L
    INE通訊軟體訊息內容，確實為其與李育修間之訊息內容等
    情（見同上本院卷第420頁、第421 頁），惟矢口否認有何
    販賣第二級毒品甲基安非他命之犯行，辯稱：伊沒有販賣甲
    基安非他命予李育修云云。辯護人則為被告辯護稱：被告自
    始否認販賣毒品之犯行，依卷內被告與證人李育修間之對話
    紀錄，李育修回答「我想想」等語後，兩人就沒有任何對話
    紀錄，無法從該對話紀錄之內容看出他們兩人要怎麼樣相約
    見面，又如何相約地點，如何約定所要交易之數量，況本案
    被告有無販賣未遂之可能，必須要被告主觀上有販賣意圖而
    著手實施販賣行為，但依據被告警詢、偵查中之陳述及Mess
    enger所顯現之客觀文意，無法證明被告與李育修對話當下
    ，主觀上有販賣毒品之意圖，至證人李育修固於偵查中證稱
    與被告於109年5月8日交易毒品，然李育修於109年5月26日
    被被告用冰糖所騙，所以他在同年6月19日被抓到，有高度
    可能挾怨報復被告去供陳被告有販賣毒品之行為，又證人李
    育修於警詢中陳述其毒品來源有兩個人，一個是被告，另一
    個是「阿偉」，到底是被告還是「阿偉」不得而知，故證人
    李育修之證詞有瑕疵，有高度不可採之理由，應為被告無罪
    之判決云云。
  二、惟查：
  ㈠關於事實欄一、 所示被告販賣毒品甲基安非他命予李育修部
    分：
  ⒈李育修如何於109年5月8日下午3時18分許後之不詳時間，在
    其位於新北市○○區○○路000巷00號12樓之居所樓下，以3,000
    元，向被告購得重量1公克之毒品甲基安非他命等情，業經
    證人李育修於偵查中證述明確（見109年度他字第4593號偵
    查卷第54頁）。此外，復有白色或透明晶體1包、行動電話1
    支（門號為0000000000號）等物，扣案足資佐證，又該白色
    或透明晶體1包（驗前淨重0.5220公克，取樣0.0017公克鑑
    驗用罄，驗餘淨重共計0.5203公克），經送臺北榮民總醫院
    鑑驗，鑑驗結果檢出第二級毒品甲基安非他命成分一節，亦
    有臺北榮民總醫院109年8月4日北榮毒鑑字第C0000000號毒
    品成分鑑定書1份在卷可參（見109年度偵字第26063號偵查
    卷第203頁），並有李育修與被告間聯繫購買毒品之通話內
    容翻拍照片3張在卷可稽（見109年度他字第4593號偵查卷第
    31頁至第32頁）。再查，證人李育修持用之行動電話與被告
    持用之上揭門號行動電話，於如109年5月8日下午3時18分許
    ，有如下之訊息內容：李育修：「你那邊有沒有」、「這邊
    缺貨」，被告：「大奶」、「足」，李育修：「多少」。被
    告：「一樣三千」，李育修：「我想想」；嗣其等旋有長度
    4秒之通話時間等情，有被告與李育修間之訊息內容翻拍照
    片3張在卷可參（見109年度他字第4593號偵查卷第31頁至第
    32頁），觀以上揭通話內容，李育修向被告表示「你那邊有
    沒有」、「多少」等語，被告即答稱：「大奶」、「足」、
    「一樣三千」等語，顯屬一般進行毒品交易者常見隱諱地描
    述毒品之語句，矧以毒品交易中，交易雙方多互相熟識或具
    有特殊默契，同時為逃避偵查機關之查緝，商談毒品交易細
    節（諸如毒品種類、數量、價金等）多以暗語為之，且暗語
    之意涵，多為買賣雙方所知悉、交易慣性（如交貨地點）或
    相互默契，是買受者對於暗語及通話內容含意所為之解釋，
    當屬可信。而施用或持用、購買毒品者，關於其毒品來源之
    陳述，固須有補強證據足以擔保其真實性，始得作為判斷依
    據。而所謂補強證據，不以證明全部事實為必要，只需因補
    強證據與該購買毒品者之供述相互利用，足以使其關於毒品
    來源之對象及原因所陳述之事實獲得確信者，即足以當之。
    本案證人李育修於偵查時，對於上揭訊息內容中暗語解釋、
    交易時間、地點、交付毒品數量、價金等節，均與上開訊息
    內容翻拍照片內容大致相符，再衡以證人李育修與被告間為
    朋友關係一節，業據證人李育修於本院審理中證述明確（見
    同上本院卷第394頁），卷內亦乏證據足認其與被告間有何
    仇隙，若非被告確有為其上開證述內容之情事，證人李育修
    當無捏造不實情事，誣陷被告之必要及動機，益徵證人李育
    修上揭證述，應與事實相符，並非故意設詞構陷被告，是證
    人李育修於偵查中證稱被告於109年5月8日下午3時18分許後
    之不詳時間，在其位於上址居所樓下，以3,000元，販賣重
    量1公克之甲基安非他命給李育修，應與事實相符，堪以採
    信。
  ⒉至證人李育修在本院審理中卻翻異前詞，改證稱：伊於109 
    年5月8日跟被告沒有交易，也沒有見面，5月26日是伊人生
    中第一次跟被告交易毒品安非他命云云（見同上本院卷第39
    9頁至第400頁、第405頁、第408頁至第417頁）。然經本院
    對證人李育修提示其在偵查中關於如何向被告購買毒品之證
    詞並告以要旨，向其確認是否如此？其均明確證稱：「有」
    等語（見本院卷第413頁至第416頁），衡以證人李育修為成
    年智識正常之人，斷無不知國家將科以販毒者嚴峻刑罰，則
    被告是否為交付毒品之人而為實際販賣毒品者？攸關其所涉
    罪名甚鉅，又證人李育修於偵查中業經命具結並告以偽證罪
    責之情況下作證，豈會在無辨識被告之身分及其所處角色下
    ，於偵查中逕指其為交易毒品之人，而自陷偽證之危險，況
    一般買受毒品之人，既非交易當場立即為警察緝得而人贓俱
    獲，苟不願指證販毒或毒品來源者，大可隨意陳稱渠係與被
    告另事相約見面、交易終未成功等類之語搪塞應付，而無詳
    為敘述交易過程之必要，惟證人李育修非但證稱其先與被告
    聯繫購毒事宜，更進一步指證被告前來交易之地點，並由被
    告交付毒品、收取毒品對價等節，若非真有其事，焉能為此
    向被告購毒之證述，顯見證人李育修在本院證稱其於109年5
    月8日未與被告見面交易毒品云云，顯係迴護被告之詞，不
    足採信，應以其在偵查中所證被告於109年5月8日，在其現
    居地樓下交易毒品等情，方符實情。是被告確有於上開時地
    販賣毒品甲基安非他命給李育修，堪以認定。
  ㈡又按證人之陳述有部分前後不符，或相互間有所歧異時，或
    因記憶淡忘、或事後迴護被告、或因其他事由所致，究竟何
    者為可採，法院仍得本其自由心證予以斟酌，非謂一有不符
    或矛盾，即應認其全部均為不可採信（最高法院104 年度台
    上字第1702號判決意旨參照）。再者，毒品交易之雙方，乃
    具有對向性之關係，為避免毒品取得者圖邀減刑寬典而虛構
    毒品來源，雖須調查其他補強證據，以確保其陳述與事實相
    符，始能採為被告犯罪之證據。惟所謂補強證據，並非以證
    明犯罪構成要件之全部事實為必要，倘得以佐證購毒者之指
    證非屬虛構，而能予保障其陳述之憑信性者，即已充足。且
    得據以佐證者，雖非直接可以推斷該被告之犯罪，但以此項
    證據與取得毒品者之陳述為綜合判斷，若足以認定犯罪事實
    者，仍不得謂非補強證據，亦有最高法院102 年度台上字第
    1566號判決意旨可資參照。本案證人李育修在偵查及本院審
    理中之證述，業經本院予以比對勾稽何種內容之證詞較為可
    採，何種證詞內容因與先前證述內容不同且與卷附之對話訊
    息翻拍照片所顯現之客觀事實不符，乃迴護被告之詞，應無
    可採，業經本院逐一詳論如前，自不得執證人於本院審理時
    翻異前詞之證述，彈劾其先前於檢察官偵訊時證述之憑信性
    ，進而認俱不可採信。況毒品交易既係政府嚴予查緝之違法
    行為，為減少查緝風險，毒品交易每於隱密下進行，亦呈現
    特殊信賴關係，是毒品買賣雙方通訊聯絡時鮮有明白直接稱
    呼毒品名稱，而常係以一般毒品交易者慣用之代號、術語或
    買賣雙方彼此已有一定默契或得以知悉之暗語、含混語意而
    為溝通，藉此代替毒品交易之重要訊息，甚至買賣雙方事前
    已有約定、默契或慣性，只需約定見面，即足以進行毒品交
    易，而能以事前約定或先前交易之種類、數量、價格完成毒
    品交易，亦所在多有，循此，被告與證人李育修通訊聯絡毒
    品交易時，雖未明指毒品交易，但雙方既已有特殊默契，為
    避免遭查緝，聯絡毒品交易時乃以彼此知悉或互有默契之術
    語、暗語、隱晦語意或慣性而為之，與毒品交易之習慣相合
    ，尚不得僅形式上依前開通訊內容字面上之意思遽予評價，
    而須參酌雙方之約定、默契、慣性等予以綜合判斷，自足認
    證人李育修對其與被告間訊息內容意涵之解釋洵屬可信，而
    得以訊息內容作為本件認定被告販賣第二級毒品甲基安非他
    命之補強證據。
  ㈢按以營利之意圖交付毒品，而收取對價之行為，觸犯販賣毒
    品罪；苟非基於營利之意圖，而以原價或低於原價有償轉讓
    毒品與他人，僅得以轉讓毒品罪論處；若無營利之意圖，僅
    基於幫助施用毒品者取得供施用毒品之目的，而出面代購，
    或共同合資購買並分攤價金及分受毒品，則屬應否成立施用
    毒品罪或係幫助犯之範疇，三者行為互殊，且異其處罰（最
    高法院104 年度台上字第2168號判決意旨參照）。而認定行
    為人是否有營利之意圖，當可審酌供需者間接洽之情形、該
    交易如何起始、商議、達成合意，並勞費及風險之承擔等客
    觀情狀，以為判斷之所據（最高法院105 年度台上字第1282
    號判決意旨參照）。再按販賣毒品之所謂販賣行為，係行為
    人基於營利之目的，而販入或賣出毒品而言。販賣毒品者，
    其主觀上須有營利之意圖，且客觀上有販賣之行為即足構成
    ，至於實際上是否已經獲利則非所問。即於有償讓與他人之
    初，係基於營利之意思，並著手實施，而因故無法高於購入
    之原價出售，最後不得不以原價或低於原價讓與他人時，仍
    屬販賣行為。必始終無營利之意思，縱以原價或低於原價有
    償讓與他人，方難謂為販賣行為，而僅以轉讓罪論處（最高
    法院106 年度台上字第865 號、105 年度台上字第1684號判
    決參照）。復按販賣毒品係違法行為，亦無公定價格，可任
    意分裝增減份量及純度，且每次買賣之價格、數量，亦隨時
    依雙方之關係深淺、資力、需求量、對行情之認知、來源是
    否充裕、查緝是否嚴緊、購買者被查獲時供出來源之可能風
    險評估等因素，而異其標準，故常機動調整，非可一概而論
    。從而，販賣之利得，除非經行為人詳細供出其販賣毒品之
    進價及售價，且數量俱臻明確外，實難察得其具體得利之實
    情；然販賣者從價差或量差中牟利，方式雖異，惟其販賣之
    目的在於意圖營利則屬同一。是舉凡有償交易，除足以反證
    其確係另基於某種非圖利本意之關係外，尚難祇因無法查悉
    其精確之販入價格，作為是否高價賣出之比較，即謂其無營
    利之意思而阻卻販賣犯行之追訴。再者，毒品之價格不低，
    取得不易，苟無利可圖，應無甘冒被查緝法辦之風險，平白
    無端轉讓他人，而有從中賺取價差或量差以牟利之意圖（最
    高法院106 年度台上字第1229號、105 年度台上字第2185號
    、105 年度台上字第738 號判決均同此見解）。查被告與證
    人李育修僅是普通朋友關係，業經證人李育修於本院審理中
    證述明確（見同上本院卷第394頁），則被告販賣重量1公克
    之甲基安非他命之毒品予證人李育修，揆諸前開說明，顯有
    營利之意圖，當無疑義。
  ㈣關於事實欄二所示被告詐欺取財部分：
    此部分之犯罪事實，業據被告於本院審理中坦承在卷（見同
    上本院卷第426頁），核與證人李育修於偵查及本院審理中
    證述之情節相符（見109年度他字第4593號偵查卷第53頁至
    第54頁、同上本院卷第400頁至第407頁），並有被告與李育
    修間109年5月26日之訊息內容翻拍照片10張在卷可參（見10
    9年度偵字第26063號偵查卷第71頁至第79頁），此外，復有
    行動電話1支（門號為0000000000號），扣案足資佐證，足
    認被告前揭任意性自白核與事實相符，堪予採信。被告如事
    實欄二所示詐欺取財之犯行堪以認定。
　㈤綜上，被告確有販賣第二級毒品甲基安非他命及詐欺取財之
    犯行，本案事證明確，應予依法論科。
三、論罪科刑：
  ㈠新舊法比較：
    被告行為後，毒品危害防制條例第4 條、第17條規定業於10
    9 年1 月15日修正公布，並自同年7 月15日起生效施行。修
    正前毒品危害防制條例第4 條第2 項、第17條第2 項分別規
    定為「製造、運輸、販賣第二級毒品者，處無期徒刑或7 年
    以上有期徒刑，得併科新臺幣1,000 萬元以下罰金。」、「
    犯第4 條至第8 條之罪於偵查及審判中均自白者，減輕其刑
    。」，修正後為「製造、運輸、販賣第二級毒品者，處無期
    徒刑或10年以上有期徒刑，得併科新臺幣1,500 萬元以下罰
    金」、「犯第4 條至第8 條之罪於偵查及歷次審判中均自白
    者，減輕其刑。」；經比較新舊法結果，修正後毒品危害防
    制條例第4 條第2 項提高有期徒刑之最低法定刑及併科罰金
    之最高法定刑，又毒品危害防制條例第17條第2 項增列被告
    須於歷次審判中均自白之限制，復經綜合比較之結果，修正
    後之規定並未較有利於被告，依刑法第2 條第1 項前段規定
    ，自應適用修正前即行為時之毒品危害防制條例第4 條第2
    項、第17條第2 項規定論處。
 ㈡核被告如事實欄一所示之犯行，係犯修正前毒品危害防制條例
   第4 條第2 項之販賣第二級毒品罪；如事實欄二所示犯行，
   係犯刑法第339 條第1 項之詐欺取財罪。被告販賣第二級毒
   品甲基安非他命罪前後，所持有甲基安非他命之行為，應為
   販賣之高度行為所吸收，不另論罪。被告所犯販賣第二級毒
   品罪及詐欺取財罪間，犯意各別，行為互殊，應予分論併罰
   。
  ㈢刑之加重減輕：
  ⒈按刑法第47條所規定累犯之加重，以受徒刑之執行完畢，或
    一部之執行而赦免後，5 年以內故意再犯有期徒刑以上之罪
    者，為其要件。良以累犯之人，既曾犯罪受罰，當知改悔向
    上，竟又重蹈前愆，足見其刑罰感應力薄弱，基於特別預防
    之法理，非加重其刑不足使其覺悟，並兼顧社會防衛之效果
    。職是，應依累犯規定加重其刑者，主要在於行為人是否曾
    受徒刑之執行完畢後，猶無法達到刑罰矯正之目的為要。而
    數罪併罰之案件，雖應依刑法第50條、第51條規定就數罪所
    宣告之刑定其應執行之刑，然此僅屬就數罪之刑，如何定其
    應執行者之問題，本於數宣告刑，應有數刑罰權，此項執行
    方法之規定，並不能推翻被告所犯係數罪之本質，若其中一
    罪之刑已執行完畢，自不因嗣後定其執行刑而影響先前一罪
    已執行完畢之事實，謂無累犯規定之適用（最高法院104 年
    度第6 次刑事庭會議決議參照）。查被告前因㈠竊盜案件，
    經本院以107年度易字第695號判決判處有期徒刑8月，嗣經
    臺灣高等法院以108年度上易字第1422號判決原判決撤銷，
    改判處有期徒刑6月確定；㈡另因竊盜案件經本院以107年度
    簡字第8735號判決判處有期徒刑3月確定；㈢另因竊盜案件，
    經臺灣臺北地方法院以108年度簡字第504號判決判處有期徒
    刑3月確定，上揭㈡、㈢所示罪刑已於108年11月12日縮刑期滿
    執行完畢，又㈠、㈡、㈢所示各罪刑，嗣經臺灣高等法院以109
    年度聲字404號裁定定應執行有期徒刑9月確定，於109年7月
    23日易科罰金執行完畢等情，有臺灣高等法院被告前案紀錄
    表在卷可稽，而被告於前揭定應執行刑之裁定前，前揭㈡、㈢
    部分之罪刑既已於108 年11月12日縮刑期滿執行完畢，依前
    揭規定與說明，自不因嗣後再與㈠部分合併定應執行之刑，
    影響其已執行完畢之事實。故被告於5 年以內故意再犯本件
    有期徒刑以上之2罪，均為累犯。惟考量被告上開構成累犯
    之犯罪紀錄，與本案所犯販賣第二級毒品、詐欺之罪名、犯
    罪手法均不相同，亦無關聯性，不足認被告對刑罰有反應力
    薄弱之情事，如適用刑法第47條累犯加重其刑之規定，尚與
    憲法罪刑相當原則、比例原則有違，故均不依刑法第47條規
    定加重其刑。
  ⒉又查，被告經警查獲後，即主動向員警供出其毒品來源為微
    信通訊軟體上暱稱「巧克力～！大飛公司的人14樓L棟」之人
    ，而供出其毒品上游，嗣經警循線查獲林祐成，並已經警移
    請偵辦一節，有新北市政府警察局板橋分局110年11月29日
    新北警板刑字第1103892257號函暨所附偵查報告、新北市政
    府警察局板橋分局刑事案件報告書各1份在卷可參。從而，
    足認被告於本案查獲後，確有供出毒品來源因而查獲正犯，
    合於毒品危害防制條例第17條第1項所定要件。又該條項固
    規定供出毒品來源，因而查獲其他正犯或共犯者，減輕或免
    除其刑，惟綜觀被告犯罪情節、犯罪所生之危害及其指述之
    來源所能防止杜絕毒品氾濫之程度等情狀，本院認尚不足以
    免除其刑，故就被告所為本案販賣第二級毒品犯行，僅減輕
    其刑，且依刑法第66條但書規定，減輕其刑同時有免除其刑
    之規定者，其減輕得減至3分之2，亦予敘明。
  ㈣量刑：
    爰以行為人之責任為基礎，審酌被告明知甲基安非他命危害
    社會治安與國人身心健康至鉅，為國法所嚴禁，猶為本案販
    賣毒品、以冰糖冒充甲基安非他命之詐欺取財等犯行，肇生
    他人施用毒品之惡源，非法助長毒品流通，戕害國民健康，
    對於毒品犯罪所可能衍生社會秩序之危害或個人法益之侵害
    ，實有潛在危險，所為應予非難；兼衡其犯後僅坦承詐欺取
    財之犯行，否認販賣毒品犯行之態度、犯罪動機、目的、手
    段、情節、犯罪所得利益、販賣毒品之次數、數量及金額，
    暨其素行、生活狀況等一切情狀，分別量處如主文所示之刑
    ，併定其應執行之刑如主文所示，以資懲儆。 
四、沒收：
  ㈠依刑法第38條之1 第1 項規定：犯罪所得，屬於犯罪行為人
    者，沒收之。第3 項規定：前二項之沒收，於全部或一部不
    能沒收或不宜執行沒收時，追徵其價額。又舉凡販賣毒品所
    得之財物，不問其中何部分屬於成本，何部分屬於犯罪之利
    得，均應予以沒收，並非僅限於所賺取之差價部分，始符立
    法之本旨（最高法院100 年度台上字第842 號判決意旨參照
    ）。經查：
　⒈被告就事實欄一所示販賣第二級毒品所得3,000元，雖未扣案
    ，然既屬被告販賣第二級毒品所得之財物，應依前揭規定於
    被告所犯販賣第二級毒品罪刑項下宣告沒收，於全部或一部
    不能沒收或不宜執行沒收時，則依刑法第38條之1 第3 項之
    規定追徵價額。
　⒉被告所為如事實欄二所示詐欺犯行，詐得2,500 元，為其該
    詐欺犯罪之犯罪所得，雖未扣案，仍應於其所犯該罪主文項
    下，依刑法第38條之1 第1項前段、第3 項規定，宣告沒收
    ，於全部或一部不能沒收或不宜執行沒收時，追徵其價額，
    然被告已返還2,000 元李育修一節，業據證人李育修於本院
    審理中證述明確（見同上本院卷第414 頁），上開2,000 元
    如未從被告此部分之犯得所得中扣除，顯有過苛之餘，應予
    扣除，從而500元（計算式2,500 元－2,000 元＝500 元），
    為被告事實欄二之犯罪所得，應依前揭規定於被告所犯詐欺
    取財罪刑項下宣告沒收，於全部或一部不能沒收或不宜執行
    沒收時，則依刑法第38條之1 第3 項之規定追徵價額。。
  ㈡又按毒品危害防制條例第19條第1 項規定：「犯第四條至第
    九條、第十二條、第十三條或第十四條第一項、第二項之罪
    者，其供犯罪所用之物，不問屬於犯罪行為人與否，均沒收
    之。」查扣案行動電話（含門號0000000000號SIM 卡1 張）
    ，被告供稱其於109年5月8日確有持該門號電話與李育修聯
    繫如上揭訊息內容，顯係被告持有與李育修聯繫販賣毒品使
    用之物，不問屬於被告與否，均依毒品危害防制條例第19條
    第1 項之規定，在被告所犯販賣第二級毒品罪刑項下宣告沒
    收。另該扣案之門號行動電話（含上揭門號SIM 卡1 張），
    為被告所有，且供其於109年5月26日聯繫李育修所用之物，
    為其事實欄二所示詐欺犯行所用之物，業據被告供承在卷（
    見同上本院卷第420 頁），應依刑法第38條第2 項諭知沒收
    。
  ㈢扣案之甲基安非他命1包（驗前淨重0.5220公克，取樣0.0017
    公克鑑驗用罄，驗餘淨重0.5203公克），為毒品危害防制條
    例規定之第二級毒品，係被告本案販賣第二級毒品剩餘所非
    法持有者，爰依毒品危害防制條例第18條第1 項前段規定宣
    告沒收銷燬。又盛裝上開毒品之包裝袋1 只，因包覆毒品留
    有毒品殘渣，難以完全析離，應整體視為毒品之一部，爰併
    予宣告沒收銷燬。至鑑驗用罄部分，因已滅失，自無須宣告
    沒收。
  ㈣另扣案之被告所有之吸食器1組，為被告施用毒品所用之物（
    見同上本院卷第420 頁），卷內亦乏證據足認該扣案之吸食
    器供被告本件販賣毒品、詐欺取財犯行所用，故不予宣告沒
    收。
據上論斷，應依刑事訴訟法第299 條第1 項前段，修正前毒品危
害防制條例第4 條第2 項、毒品危害防制條例第17條第1 項、第
19條第1 項，刑法第2 條第1 項前段、第11條、第339 條第1 項
、第47條第1 項、第51條第5 款、第38條之1 第1 項前段、第3 
項、第38條第2 項，判決如主文。
本案經檢察官簡群庭偵查起訴，經檢察官許慈儀到庭執行職務。
中　　華　　民　　國　　111 　年　　1 　　月　　11　　日
                  刑事第二庭    審判長法　官  許必奇
　　　　　　　　　
　　　　　　　　　                    法  官  洪珮婷
　　　　　　　　　
　　　　　　　　　                    法  官  劉芳菁
上列正本證明與原本無異。
如不服本判決，應於判決送達後20日內敘明上訴理由，向本院提
出上訴狀 (應附繕本) ，上訴於臺灣高等法院。其未敘述上訴理
由者，應於上訴期間屆滿後20日內向本院補提理由書「切勿逕送
上級法院」。
                                      書記官  吳雅真　　　　　　　　　　　　　　　　　　　
中　　華　　民　　國　　111 　年　　1 　　月　　17　　日
　　　　　　　　　　　　　　　　　　　
毒品危害防制條例第4 條（修正前）
製造、運輸、販賣第一級毒品者，處死刑或無期徒刑；處無期徒
刑者，得併科新臺幣2 千萬元以下罰金。
製造、運輸、販賣第二級毒品者，處無期徒刑或7 年以上有期徒
刑，得併科新臺幣1 千萬元以下罰金。
製造、運輸、販賣第三級毒品者，處7 年以上有期徒刑，得併科
新臺幣7 百萬元以下罰金。
製造、運輸、販賣第四級毒品者，處5 年以上12年以下有期徒刑
，得併科新臺幣3 百萬元以下罰金。
製造、運輸、販賣專供製造或施用毒品之器具者，處1 年以上7
年以下有期徒刑，得併科新臺幣1 百萬元以下罰金。
前5條未遂犯罰之。 
刑法第339 條
意圖為自己或第三人不法之所有，以詐術使人將本人或第三人之
物交付者，處 5 年以下有期徒刑、拘役或科或併科 50 萬元以
下罰金。
以前項方法得財產上不法之利益或使第三人得之者，亦同。
前二項之未遂犯罰之。